臺灣士林地方法院刑事裁定　　　　　　　96年度交聲字第61號
原處分機關　臺北市交通事件裁決所
異　議　人
即受處分人　甲○○
上列受處分人因違反道路交通管理處罰條例案件，對於臺北市交
通事件裁決所民國96年1 月12日所為之處分（原處分案號：北市
裁二字第裁22-CG0000000號），聲明異議，本院裁定如下：
    主  文
異議駁回。
    理  由
一、按汽車駕駛人，行車速度，超過規定之最高時速，或低於規
    定之最低時速，除有第43條第1 項第2 款情形外，處新臺幣
    （下同）1,200 元以上2,400 元以下罰鍰，並記違規點數1
    點，道路交通管理處罰條例第40條、第63條第1 項第1 款，
    定有明文。
二、原處分意旨略以：異議人即受處分人甲○○於95年11月6 日
    11時59分許，駕駛車牌號碼922-CB號營業用小客車，行經臺
    北縣新店市○○路○ 段1 號往臺北方向時，由臺北縣政府警
    察局架設於該不妨礙交通地點之雷射測速照相儀器測得時速
    為66公里，逕行舉發其「限速50公里，經測速照相得時速66
    公里，超速16公里，行車超速未滿20公里」之違規，爰依道
    路交通管理處罰條例第40條規定，處罰鍰1,600 元，並依同
    條例第63條第1 項第1 款規定記違規點數1 點等語。
三、聲明異議意旨略以：本件員警舉發違規地點為臺北縣新店市
    ○○路○ 段1 號，然往臺北方向之門牌應為雙號而非單號，
    該罰單既係屬行政裁罰之公文書則具有法律效力，應將本件
    之違規事實及各項要件填戴清楚，故伊質疑本件執勤員警有
    便宜行事、行政疏失、填載不實或有其他原因而致該罰單之
    有效合法性云云。
四、經查：
  （一）異議人即受處分人甲○○於95年11月6 日11時59分許，
        駕駛車牌號碼922-CB號營業用小客車，行經臺北縣新店
        市○○路○ 段1 號往臺北方向時，由臺北縣政府警察局
        以架設於該不妨礙交通地點之雷射測速照相儀器測得時
        速為66公里，逕行舉發其「限速50公里，經測速照相得
        時速66公里，超速16公里，行車超速未滿20公里」之違
        規等情，有臺北市交通事件裁決所違反道路交通管理事
        件裁決書、台北縣政府警察局之舉發違反道路交通管理
        事件通知單、台北縣政府警察局96年1 月4 日之北縣警
        交字第0950193580號書函各1 份及雷射測速照相儀器攝
        得之違規照片1 幀附卷可稽，其違規事證明確，堪以認
        定。
  （二）至異議人所指原舉發機關記載違規地點為「臺北縣新店
        市○○路○ 段1 號」，然往臺北方向之門牌應為雙號而
        非單號，認該罰單舉發地點之事實有誤，查本件臺北縣
        政府警察局舉發違反道路交通管理事件通知單上之記載
        地址係「中興路三段1 號（往臺北方向）」，比較以上
        兩者違規地點之地址，該違規地點應係指「臺北縣新店
        市○○路○ 段1 號往臺北方向之路段」，縱使認該執勤
        員警於填製罰單時有誤寫門牌號碼之單雙號碼之虞，再
        查該現場雷射測速照相儀器所攝得之採證違規照片1 幀
        ，從該照片可立即且明顯獲知本件異議人營業用小客車
        之車牌號碼、其當時行駛路段即異議人當時汽車視線之
        前面設有「限速50公里」及「常有測速照相，請減速慢
        行」之道路交通管理標誌，並有該雷射測速照相儀器測
        得異議人當時之行車時速66公里，即有超速16公里之行
        車速度，足以證明異議人實有超速之違規行為，綜觀異
        議人聲明異議狀全文，就本案違規事實並未否認或爭執
        ，是異議人質疑：執勤警員舉發地點門牌填製錯誤致該
        罰單之有效合法性有疑慮，實不影響本件行政處分之真
        正內容及要件效力，且依據行政程序法第101 條第1項
        規定，行政處分如有誤寫、誤算或其他類此之顯然錯誤
        者，處分機關得隨時或依申請更正之，復未影響異議人
        之法律救濟期間，舉發程序並無違法或不當。是類此錯
        誤對於行政處分之效力並無影響，亦無舉發程序違法之
        佐證效果可言，故異議人之辯解，顯不可採。
五、綜上所述，異議人駕駛上開車輛確於上揭時、地有「限速50
    公里，經測速照相得時速66公里，超速16公里，行車超速未
    滿20公里」之違規，從而，原處分機關依道路交通管理處罰
    條例第40條、第63條第1 項第1 款及違反道路交通管理事件
    統一裁罰基準表規定，裁罰受處分人1,600 元罰鍰並記違規
    點數1 點，核無違誤，本件受處分人之異議為無理由，自應
    將其異議駁回。
據上論斷，應依道路交通管理處罰條例第87條第2 項、道路交通
案件處理辦法第19條，裁定如主文。
中　　華　　民　　國　　96　　年　　4 　　月　　13　　日
                  交通法庭法　官  洪英花
以上正本證明與原本無異。
如不服本裁定，應於送達後5 日內，向本院提出抗告狀。
                          書記官  趙彩彤
中　　華　　民　　國　　96　　年　　4 　　月　　13　　日
